最高法院刑事判決
111年度台上字第5078號
上  訴  人  陳傑翔                    


上列上訴人因加重詐欺等罪案件，不服臺灣高等法院中華民國11
1年6月21日第二審判決（111年度上訴字第557號，起訴案號：臺
灣桃園地方檢察署108年度偵字第31419、31978、32828號、109
年度少連偵字第78號、109年度偵字第172、3136、4144號），提
起上訴，本院判決如下：
    主  文
上訴駁回。
    理  由
一、按刑事訴訟法第377條規定，上訴於第三審法院，非以判決
    違背法令為理由，不得為之。是提起第三審上訴，應以原判
    決違背法令為理由，係屬法定要件。如果上訴理由書狀並未
    依據卷內訴訟資料，具體指摘原判決不適用何種法則或如何
    適用不當，或所指摘原判決違法情事，顯與法律規定得為第
    三審上訴理由之違法情形，不相適合時，均應認其上訴為違
    背法律上之程式，予以駁回。
二、本件原判決認定上訴人陳傑翔有如其犯罪事實欄（包含原判
    決附表〈下稱附表〉一編號1至10）所載三人以上共同詐欺取
    財合計10次之犯行，因而撤銷第一審關於上訴人部分之科刑
    判決，均改判依想像競合犯規定，從一重論處上訴人犯三人
    以上共同詐欺取財合計10罪刑（想像競合犯洗錢防制法第14
    條第1項之一般洗錢罪），以及諭知相關之沒收（追徵），
    已詳述其憑以認定的證據及得心證之理由。核其所為論斷，
    俱有卷內證據資料可資覆按，從形式上觀察，尚無足以影響
    其判決結果之違法情形存在。
三、上訴意旨略以：上訴人係家中經濟支柱，已與部分被害人達
    成民事和解，已知悔悟。又上訴人社會歷練不足，信任朋友
    ，才被騙當「車手」，本身亦係被害人。原判決量刑過重，
    於法不合。懇請從輕量刑，並宣告緩刑。
四、惟查：
  ㈠刑之量定，屬事實審法院得依職權裁量之事項，倘已以行為
    人之責任為基礎，審酌刑法第57條所列各款事項，並未逾越
    法定範圍或未濫用其職權，即不容任意指為違法。
　　原判決已具體斟酌上訴人負責提款後轉交上手之犯罪情節、
    非居於集團組織之核心、主導地位、各該被害人所受財產損
    失數額、坦承犯行、與部分被害人達成民事和解及家庭經濟
    狀況等一切情狀，而為量刑。並綜合判斷其等整體犯罪之非
    難評價，考量犯罪人個人特質，適度反應其行為之不法與罪
    責程度，貫徹刑法公平正義之理念，定其應執行之有期徒刑
    。客觀上未逾越法定刑度，且與罪刑相當原則無悖，亦無濫
    用裁量權限之違法情形，自無違法可言。此部分上訴意旨泛
    稱：原判決量刑過重違法云云，尚非適法之第三審上訴理由
    。
  ㈡緩刑之宣告，除應具備刑法第74條第1項所定條件外，並須有
    可認為以暫不執行刑罰為適當之情形，始得為之，此屬法院
    得依職權裁量之事項，亦不得任意指摘未宣告緩刑違法。原
    判決說明上訴人前案業經原審另案判處罪刑，而本案所定應
    執行刑超過2年，與刑法第74條規定之要件不符，因而未予
    宣告緩刑，依上開說明，亦無違法可指。
五、本件上訴意旨，係置原判決所為明白論斷於不顧，仍持已為
    原判決詳加指駁之陳詞，對於事實審法院量刑（緩刑）裁量
    職權之適法行使，徒以自己說詞，任意指為違法，核與法律
    規定得為上訴第三審理由之違法情形，不相適合。本件上訴
    均為違背法律上之程式，應予駁回。又本院既以上訴不合法
    而從程序上予以駁回，上訴意旨請求從輕量刑及宣告緩刑，
    自屬無從審酌，附此指明。
據上論結，應依刑事訴訟法第395條前段，判決如主文。
中　　華　　民　　國　　111 　年　　11　　月　　17　　日
                  刑事第五庭審判長法　官  李錦樑
                                  法　官  周政達
                                  法　官  錢建榮
                                  法　官  林婷立 
                                  法　官  蘇素娥
本件正本證明與原本無異
                                  書記官  杜佳樺 
中　　華　　民　　國　　111 　年　　11　　月　　24　　日